【裁判字號】    98,審訴,4378
【裁判日期】    981215
【裁判案由】    毒品危害防制條例
【裁判全文】
臺灣高雄地方法院刑事判決            98年度審訴字第4378號
公  訴  人  臺灣高雄地方法院檢察署檢察官
被      告  甲○○
上列被告因毒品危害防制條例案件，經檢察官提起公訴（98年度
毒偵字第3967號、第4287號），被告就被訴事實均為有罪陳述，
經本院告知簡式審判程序意旨，且聽取公訴人及被告之意見後，
合議庭裁定由受命法官獨任依簡式審判程序審理，判決如下：
    主  文
甲○○施用第一級毒品，共貳罪，均累犯，各處有期徒刑壹年；
又施用第二級毒品，累犯，處有期徒刑柒月；應執行有期徒刑貳
年參月。
    事  實
一、甲○○前於民國89年間，因施用毒品案件，經臺灣高雄少年
    法院裁定令入勒戒處所施以觀察、勒戒後，認無繼續施用毒
    品傾向，於89年2月19日執行完畢釋放出所。復於民國90年
    間，因施用毒品案件，經臺灣高雄少年法院裁定令入勒戒處
    所施以觀察、勒戒後，認有繼續施用毒品傾向，令入戒治處
    所施以強制戒治，於91年7月28日執行完畢釋放出所，並由
    臺灣高雄少年法院以90年度少調字第188 號為不付審理確定
    。另於91年間，因施用毒品案件，經臺灣台中地方法院以91
    年度訴字第1464號判處有期徒刑6 月、5 月，定應執行刑為
    有期徒刑10月確定，於92年8 月12日縮短刑期執行完畢。又
    於93 、94 年間，分別因竊盜、施用毒品等案件，經本院以
    93年度簡字第2920號、93年度訴字第2034號判處有期徒刑6
    月、8 月，定應執行刑為有期徒刑1 年確定；另於93年間因
    施用毒品案件，經本院以94年度訴字第80號判處有期徒刑9
    月、5 月，定應執行刑為有期徒刑1 年確定。上開三罪經接
    續執行，於95年9 月28日縮短刑期執行完畢（構成累犯）。
    復於96年間，因施用毒品案件，經臺灣高等法院高雄分院以
    96年度上訴字第1404號判處有期徒刑10月，嗣經減刑為有期
    徒刑5 月確定。另因施用毒品案件，經本院以96年度訴字第
    3431號、96年度訴字第3727號判處有期徒刑1 年、5 月確定
    ，上開三罪經定應執行刑為有期徒刑1 年9 月確定，於98年
    4 月14日縮短刑期假釋出監，假釋期間付保護管束，保護管
    束期滿日期為98年9 月5 日。詎其於假釋期間仍不知悔改，
    分別基於施用第一級毒品海洛因及施用第二級毒品甲基安非
    他命之犯意，實施下列行為：
(一)、於98年5月25日上午7時許，在其高雄縣大樹鄉○○路78號住
    處內，以將第一級毒品海洛因置入針筒並摻水稀釋後，注射
    靜脈血管之方式，施用第一級毒品海洛因1 次。嗣因其係毒
    品列管人口，於同年5 月27日上午10時41分許經臺灣高雄地
    方法院檢察署觀護人室通知到案採尿送驗，結果呈嗎啡、可
    待因陽性反應。
(二)、另於同年6 月24日上午9 時許，在上址以將第一級毒品海洛
    因置入針筒並摻水稀釋後，注射靜脈血管之方式，施用第一
    級毒品海洛因1 次。又於同年6 月25日上午8 時許，在上址
    以將甲基安非他命置於玻璃球燒烤吸食煙氣之方式，施用第
    二級毒品甲基安非他命1 次。嗣因其係毒品列管人口，於同
    年6 月26日上午11時38分許經臺灣高雄地方法院檢察署觀護
    人室通知到案採尿送驗，結果呈嗎啡、可待因、甲基安非他
    命陽性反應，始悉上情。
二、案經臺灣高雄地方法院檢察署檢察官簽分偵查起訴。
    理  由
一、本案被告甲○○所犯均為死刑、無期徒刑、最輕本刑為3年
    以上有期徒刑以外之罪，其於準備程序中就被訴事實為有罪
    之陳述，經本院告知簡式審判程序之旨，並聽取當事人意見
    後，合議庭認宜進行簡式審判程序，爰依刑事訴訟法第273
    條之1第1項規定，裁定由受命法官獨任進行簡式審判程序，
    合先敘明。
二、上開犯罪事實，均據被告甲○○坦承不諱；又自其所採集尿
    液經送檢驗後結果分別呈嗎啡、可待因、甲基安非他命之陽
    性反應，各有下列證據足資證明：
(一)、臺灣高雄地方法院檢察署受保護管束人尿液檢體監管紀錄表
    （檢體編號：000000000）及台灣檢驗科技股份有限公司98
    年6月17日濫用藥物尿液檢驗報告各1份附卷可稽。
(二)、臺灣高雄地方法院檢察署受保護管束人尿液檢體監管紀錄表
    （檢體編號：000000000）及台灣檢驗科技股份有限公司98
    年7月8日濫用藥物尿液檢驗報告各1份附卷可稽。
    又被告曾受如事實欄所載之觀察、勒戒及強制戒治處分執行
    完畢後5年內，再犯施用毒品罪而經依法追訴處罰完畢等事
    實，亦有卷附本院院內索引卡紀錄表、臺灣高等法院被告前
    案紀錄表各1份在卷可按。按毒品危害防制條例第20條、第2
    3條於93年1月9日修正施行後，將施用毒品之刑事處遇程式
    ，區分為「初犯」及「五年內再犯」、「五年後再犯」3種
    ，其立法理由謂：「初犯」經觀察、勒戒或強制戒治執行完
    畢釋放後，「五年內再犯」者，因其再犯率甚高，原實施之
    觀察、勒戒及強制戒治既已無法收其實效，爰依法追訴或裁
    定交付審理。至於經觀察、勒戒或強制戒治執行完畢釋放後
    ，「五年後再犯」者，前所實施之觀察、勒戒或強制戒治已
    足以遮斷其施用毒品之毒癮，為期自新及協助其斷除毒癮，
    仍適用「初犯」規定，先經觀察、勒戒或強制戒治之程式。
    從而依修正後之規定，僅限於「初犯」及「五年後再犯」二
    種情形，始應先經觀察、勒戒或強制戒治程式。倘被告於5
    年內已再犯，經依法追訴處罰，縱其第3次再度施用毒品之
    時間，在初犯經觀察、勒戒或強制戒治執行完畢釋放5年以
    後，已不合於「五年後再犯」之規定，且因已於「五年內再
    犯」，顯見其再犯率甚高，原實施觀察、勒戒或強制戒治，
    已無法收其實效，即應依該條例第10條處罰，此有最高法院
    95年第7次刑事庭決議要旨可參。從而，被告於前開初犯觀
    察、勒戒及強制戒治處分執行完畢釋放後「五年內再犯」施
    用毒品罪，並經依法追訴處罰完畢，而本件被告再度施用毒
    品犯行，已不合於「五年後再犯」之規定，揆諸前揭說明即
    應依毒品危害防制條例第10條施用毒品罪加以處罰。
三、核被告甲○○所為，各係犯毒品危害防制條例第10條第1項
    施用第一級毒品罪及同條第2項施用第二級毒品罪。其分別
    施用第一級毒品海洛因與第二級毒品甲基安非他命前各別持
    有海洛因、甲基安非他命之低度行為，應各為施用之高度行
    為所吸收，均不另論罪。又被告所犯前揭3罪彼此間犯意各
    別且行為互殊，應予分論併罰。被告前曾於93年、94年間，
    分別因竊盜、施用毒品等案件，經本院以93年度簡字第2920
    號、93年度訴字第2034號判處有期徒刑6 月、8 月，定應執
    行刑為有期徒刑1 年確定；另於93年間因施用毒品案件，經
    本院以94年度訴字第80號判處有期徒刑9 月、5 月，定應執
    行刑為有期徒刑1 年確定。上開三罪經接續執行，於95年9
    月28日縮短刑期執行完畢，有臺灣高等法院被告全國前案紀
    錄表1 份附卷可稽，被告於上開有期徒刑執行完畢5 年內，
    故意再犯本件法定刑均係有期徒刑以上之罪，為累犯，依刑
    法第47條第1 項規定，應各加重其刑。爰審酌被告前因施用
    毒品，經施以觀察勒戒、強制戒治處分及法院科刑判決後，
    竟未能徹底戒絕吸毒惡行，復於96年間，再犯施用毒品罪，
    經臺灣高等法院高雄分院以96年度上訴字第1404號判處有期
    徒刑10月，嗣經減刑為有期徒刑5 月確定。另因施用毒品案
    件，經本院以96年度訴字第3431號、96年度訴字第3727 號
    判處有期徒刑1 年、5 月確定，上開三罪經定應執行刑為有
    期徒刑1 年9 月確定，於98年4 月14日縮短刑期假釋出監而
    付保護管束，有臺灣高等法院被告前案紀錄表1 紙在卷可憑
    ，被告卻於保護管束期間內又犯本件施用毒品之罪，足見其
    惡習已深且戒絕毒癮之意志不堅，未能體悟施用毒品對自己
    、家人造成之傷害及社會之負擔，所為自屬可議；惟念其犯
    後始終坦承犯行，態度尚可，且其施用毒品本質上係屬戕害
    自身健康之行為，尚未直接危害他人，反社會性程度應屬較
    低等一切情狀，量處如主文所示之刑，並定其應執行刑，藉
    資懲儆。
據上論斷，應依刑事訴訟法第273條之1第1項、第299條第1項前
段，毒品危害防制條例第10條第1 項、第2 項，刑法第11條前段
、第47條第1項、第51條第5 款判決如主文。
本案經檢察官杜妍慧到庭執行職務。
中    華    民    國    98    年    12    月    15    日
                  刑事第十庭  法  官    李代昌
以上正本證明與原本無異。
如不服本判決應於收受判決後10日內向本院提出上訴書狀，並應
敘述具體理由。其未敘述上訴理由者，應於上訴期間屆滿後20日
內向本院補提理由書(均須按他造當事人之人數附繕本)「切勿逕
送上級法院」。
中    華    民    國    98    年    12    月    15    日
                              書記官    黃振祐
附錄本件論罪科刑所犯法條
毒品危害防制條例第10條
施用第一級毒品者，處 6 月以上 5 年以下有期徒刑。
施用第二級毒品者，處 3 年以下有期徒刑。


司法院資訊處製作；財團法人民間司法改革基金會備份。
